臺灣臺南地方法院民事判決
109年度訴字第798號
原      告  陳俊瑋
被      告  梁鴻銘
上列當事人間因過失傷害案件，原告提起刑事附帶民事訴訟請求
侵權行為損害賠償，經本院刑事庭裁定（109年度交附民字第67
號）移送前來，本院於民國109年12月11日言詞辯論終結，判決
如下：
    主      文
被告應給付原告新臺幣壹拾玖萬貳仟捌佰玖拾貳元，及自民國一
○九年四月十六日起至清償日止，按週年利率百分之五計算之利
息。
原告其餘之訴駁回。
訴訟費用由被告負擔百分之十六，餘由原告負擔。
本判決原告勝訴部分得假執行。但被告如以新臺幣壹拾玖萬貳仟
捌佰玖拾貳元為原告預供擔保，得免為假執行。
    事實及理由
一、原告主張：其於民國108年2月2日上午10時32分許，騎乘車
    牌號碼000－000號機車（下稱系爭機車），沿臺南市柳營區
    柳營路外側車道由南往北方向行駛，行經該路與建安街之交
    岔路口（下稱系爭路口）時，疏於注意車輛及隨時為停車之
    準備，即貿然通過系爭路口，適被告騎乘車牌號碼000－000
    號機車（下稱肇事機車）後載訴外人梁陳麗雲，由臺南市柳
    營區柳營路由南往北方向車道路邊起駛，亦疏未禮讓行進中
    之車輛，貿然自路邊起駛，兩造遂於系爭路口發生碰撞（下
    稱系爭交通事故），原告人車因此倒地，並受有右側肩胛骨
    脫臼、右側肱骨骨折、右側肩膀挫傷等傷害，爰依侵權行為
    之法律關係請求被告賠償所受損害（請求賠償數額＝醫療費
    用新臺幣﹝下同﹞96,057元＋看護費用72,000元＋就醫交通費用
    416,555元＋薪資損失432,000元＋機車修繕費30,090元＋醫院
    停車費1,630元＋藍芽耳機毀損399元＋羽絨外套毀損3,720元＋
    機車租借費67,050元＋裁判費990元＋預估將來醫療費用39,35
    0元＋預估將來交通費用143,970元＋精神慰撫金250,000元－強
    制汽車責任保險理賠金額56,000元＝1,497,811元。原告於本
    件僅請求被告賠償其中1,181,806元）等語。並聲明：被告
    應給付原告1,181,806元，及自起訴狀繕本送達翌日起至清
    償日止，按年利率百分之5計算之利息。
二、被告則以：對於系爭交通事故發生之客觀事實及兩造均應負
    過失責任不爭執，但請依法審酌原告請求項目及金額是否過
    高等語置辯。並聲明：原告之訴駁回。
三、本件依民事訴訟法第270條之1第1項第3款規定，整理並協議
    兩造不爭執事項暨簡化爭點如下：
　㈠兩造不爭執事項：
　　⒈原告於108年2月2日上午10時32分許騎乘系爭機車，沿臺南
      市柳營區柳營路外側車道由南往北方向行駛，行經系爭路
      口時，疏於注意車輛及隨時為停車之準備，即貿然通過系
      爭路口，適被告騎乘肇事機車後載梁陳麗雲，由臺南市柳
      營區柳營路由南往北方向車道路邊起駛，亦疏未禮讓行進
      中之車輛，貿然自路邊起駛，兩造遂於系爭路口發生碰撞
      。
　　⒉原告因系爭交通事故受有右側肩胛骨脫臼、右側肱骨骨折
      、右側肩膀挫傷等傷害。
　　⒊兩造就系爭交通事故之發生均有過失。原告騎乘系爭機車
      ，無號誌路口，未注意車前狀況，未減速慢行，為肇事次
      因；被告騎乘肇事機車，起駛左轉未讓直行車先行，則為
      肇事主因。
　　⒋原告已領取汽車強制責任保險理賠金額83,826元。
　　⒌原告每月薪資數額為23,800元。
　㈡兩造爭執事項：原告依侵權行為之法律關係，得請求被告損
    害賠償之數額為若干？
四、得心證之理由
　㈠按「因故意或過失，不法侵害他人之權利者，負損害賠償責
    任」，民法第184條第1項前段定有明文。「行車前應注意之
    事項，依下列規定：……七、起駛前應顯示方向燈，注意前後
    左右有無障礙或車輛行人，並應讓行進中之車輛行人優先通
    行」，道路交通安全規則第89條第1項第7款亦有明定。原告
    主張兩造於前揭時地發生系爭交通事故，其受有右側肩胛骨
    脫臼、右側肱骨骨折、右側肩膀挫傷等傷害，且被告就系爭
    交通事故發生有起駛左轉未讓直行車先行之過失等情，為被
    告所不爭執（見院卷第220頁），復經職權調取本院109年度
    交簡上字第91號、109年度交簡字第945號刑事偵審卷宗核閱
    屬實，並有奇美醫療財團法人柳營奇美醫院（下稱柳營奇美
    醫院）診斷證明書、道路交通事故現場圖、道路交通事故調
    查報告表㈠㈡、道路交通事故照片黏貼紀錄表、臺南市車輛行
    車事故鑑定委員會108年12月12日南市交鑑字第1081437268
    號函檢附之鑑定意見書等資料附於上開卷宗可佐，應堪予認
    定。被告騎乘機車卻因過失而不法侵害原告之身體健康及財
    產權，故原告於本案請求被告負損害賠償責任，核與民法第
    184條第1項前段規定要件相符，自應准許。
  ㈡次按「不法侵害他人之身體或健康者，對於被害人因此喪失
    或減少勞動能力或增加生活上之需要時，應負損害賠償責任
    」、「不法侵害他人之身體、健康、名譽、自由、信用、隱
    私、貞操，或不法侵害其他人格法益而情節重大者，被害人
    雖非財產上之損害，亦得請求賠償相當之金額」、「負損害
    賠償責任者，除法律另有規定或契約另有訂定外，應回復他
    方損害發生前之原狀。……第一項情形，債權人得請求支付回
    復原狀所必要之費用，以代回復原狀」、「不能回復原狀或
    回復顯有重大困難者，應以金錢賠償其損害」、「損害賠償
    ，除法律另有規定或契約另有訂定外，應以填補債權人所受
    損害及所失利益為限」，民法第193條第1項、第195條第1項
    前段、第213條第1項及第3項、第215條、第216條第1項分別
    定有明文。另按「當事人主張有利於己之事實者，就其事實
    有舉證之責任」，民事訴訟法第277條前段亦有明定。準此
    ，民事訴訟如係由原告主張權利者，應先由原告負舉證之責
    ，若原告先不能舉證，以證實自己主張之事實為真實，即應
    駁回原告之請求。原告於訴訟中已撤回請求機車租借費及醫
    院停車費，更正強制汽車責任保險理賠金額為83,826元，然
    未更改上述計算式，合先敘明。茲就原告請求之損害賠償項
    目及金額審酌如下：
　　⑴醫療費用及用品：30,004元
　　  ①原告主張：其因系爭交通事故受有上開傷勢而持續前往
        柳營奇美醫院、大大中醫診所及成大信安骨外科診所就
        診與復健治療，並購置相關物品等情，業據其提出柳營
        奇美醫院診斷證明書、柳營奇美醫院醫療單據、柳營奇
        美醫院自付費用同意書、大大中醫診所診斷證明書、大
        大中醫診所醫療費用明細收據、大大中醫診所醫療單據
        、成大信安骨外科診所診斷證明書、成大信安骨外科診
        所醫療費用證明暨醫療費用明細、成大信安骨外科診所
        醫療單據、徠德藥局藥品明細收據、德昌藥局電子發票
        證明聯、豆朋農業生物科技電子發票證明聯等影本為證
        （見本院109年度交附民字第67號交通事件卷宗﹝下稱附
        民卷﹞第17頁至第27頁、第33頁至第131頁、院卷第61頁
        至第209頁、第211頁、第213頁、第225頁至第227頁、
        第273頁至第340頁）。
　　  ②就原告所受傷勢（右側肩胛骨脫臼、右側肱骨骨折、右
        側肩膀挫傷）有無接受針灸治療及復健之必要、因此所
        支出必要醫療費用為何，柳營奇美醫院經本院詢問後函
        覆：「陳俊瑋於民國108年2月2日因右肩關節脫臼合併
        右側肱骨骨折，於急診行徒手復位術後離院。……後續合
        併肩關節沾黏於復健科行物理治療，一般情況下可於受
        傷3個月後重返工作崗位，考量關節沾黏需合併復健治
        療，最多可予半年之休養期限。……因關節沾黏合併活動
        角度受限，復健治療為建議之主要治療，針灸及濃縮血
        小板施打依不同病人需求，列為選擇性輔助治療項目。
        一般復健治療之頻率為每週2-3次」，此有柳營奇美醫
        院109年9月23日(109)奇柳醫字第1376號函檢附之法院
        專用病情摘要1紙在卷可稽（見院卷第249頁），復參以
        柳營奇美醫院108年6月6日診斷證明書醫師囑言欄載有
        ：「病患……自108/3/2至108/6/6於本院復健科門診6次
        。復健治療計30次，無法從事右手負重之工作約再兩個
        月，並持續復健治療」等語（見附民卷第21頁），堪認
        原告因系爭交通事故所受傷勢每週必要復健次數應為2
        至3次，復健治療所需期間則應自108年3月2日起至108
        年8月6日止。原告接受針灸及復健治療逾此範圍部分及
        施打濃縮血小板等所支出費用，尚無證據可認係必要醫
        療費用，自不應准許。
　　  ③原告為治療系爭交通事故所受傷勢，前往奇美醫院急診
        、復健、骨科就診，所支出必要醫療費用共27,015元等
        情，有柳營奇美醫院109年9月23日（109）奇柳醫字第1
        376號函檢附之門急診收費一覽表附卷可按（見院卷第2
        51頁至第253頁），核其就診科別均為骨科、復健科或
        急診，每週復健次數亦均未逾3次，堪認俱屬接受治療
        之必要費用，應予准許。原告自108年6月11日起迄至10
        8年8月6日前轉往成大信安骨外科診所就診與復健治療
        部分，業據提出成大信安骨外科診醫療費用明細暨醫療
        費用證明、徠德藥局藥品明細收據（見附民卷第111頁
        至第115頁、第109頁、第129頁至第131頁），除108年6
        月11日至108年6月14日、108年6月17日至108年6月21日
        、108年7月8日至108年7月12日、108年7月22日至108年
        7月27日，因復健次數已逾必要範圍而應剔除外，原告
        於該期間所支出醫療費用共2,130元【計算式：50元×25
        次＋130元×5次＋150元＋20元×4次＝2,130元】，亦可認係
        必要醫療支出。
　　  ④原告雖另主張其支出宗德傳統整復所醫療費用計2,850元
        ，並提出整復證明書、整復費用收據為憑（見附民卷第
        29頁至第31頁），惟宗德傳統整復所非醫療機構，原告
        亦未舉證該整復所所為處置（術後復健敷藥）有何醫療
        效能得以治療原告所受前揭傷勢，故本院尚難逕認此部
        分支出係屬必要。其次，細繹原告所提前揭德昌藥局電
        子發票，關於綠油精及龜鹿葡萄糖胺等物品共計13,555
        元部分，卷內並無證據可資證明原告有使用上開產品之
        必要，亦應剔除。有關上開豆朋農業生物科技電子發票
        部分，則因無法辨識原告所購買之物品為何，同應予剔
        除。至於原告購置護腕及護肘而支出859元部分，核與
        其所受傷勢有相當關連，堪認為必要費用。
　　  ⑤從而，原告得向被告請求之醫療費用(含醫療用品)應為3
        0,004元【計算式：27,015元＋2,130元＋859元＝30,004元
        】。逾此數額者，則屬無據，應予駁回。
　　⑵看護費用：35,000元
      ①按「親屬間之看護，縱因出於親情而未支付該費用，然
        其所付出之勞力，顯非不能以金錢為評價，此種基於身
        分關係之恩惠，自不能加惠於加害人，而應比照一般看
        護情形，認被害人受有相當看護費之損害，命加害人賠
        償，始符民法第一百九十三條第一項所定『增加生活上
        需要』之意旨」（參照最高法院89年度台上字第1749號
        民事判決）。
      ②原告雖主張：其因系爭交通事故所受傷勢，需受專人看
        護2個月時間，以每日1,200元計算，請求看護費用共計
        72,000元云云，並提出訴外人陳志誠出具之看護證明等
        影本資料為據（見附民卷第133頁）。然參以柳營奇美
        醫院109年9月23日（109）奇柳醫字第1376號函檢附之
        病情摘要載有：「陳俊瑋……108年2月2日……於急診行徒
        手復位術後離院。受傷後需休養3個月，宜專人照顧1個
        月」等內容（見院卷第249頁），本院只能認定原告有
        必要受專人看護期間為1個月。再參以勞動部108年12月
        19日勞動發管字第1080516511號令關於家庭看護工合理
        勞動條件薪資標準為每月32,000元至35,000元，兼衡原
        告年齡及受傷部位與生活需求，原告請求看護費用應以
        每月35,000元計算，較為合理。據此計算，原告得請求
        此段期間之看護費用應為35,000元【計算式：35,000元
        ×1＝35,000元】。逾此金額之請求，則屬無憑，應予駁
        回。
　　⑶就醫交通費用：27,885元
　　　原告主張其為接受治療而受有交通費用損失共計416,555
      元，並已提出預估往返車資為證（見附民卷第137頁、第3
      41頁）。原告住在臺南市○○區○○里○○○00號，自其住所至
      柳營奇美醫院及成大信安骨外科診所搭乘計程車單程費用
      ，依本院職權查詢之大都會衛星計程車車資預估表所示，
      往返柳營奇美醫院之日間單趟計程車資約為265元，往返
      成大信安骨外科診所之日間單趟計程車資約為245元，此
      係依路程距離及計程車收費標準予以計算，堪認有據，可
      供憑採。再與卷內原告往返各醫療院所之就診日期互核，
      並剔除前述逾越醫師判斷必要復健期間後，原告得請求被
      告賠償其至柳營奇美醫院就診之交通費用為15,635元【計
      算式：265元×單趟1次＋530元×往返29次＝15,635元】；至
      成大信安骨外科診所就診之交通費用為12,250元【計算式
      ：490元×往返25次＝12,250元】。從而，原告得請求之交
      通費用應為27,885元【計算式：15,635元＋12,250元＝27,8
      85元】。
　　⑷薪資損失：142,800元
      ①按「身體或健康受侵害，而減少勞動能力者，其減少及
        殘存勞動能力之價值，不能以現有之收入為準，蓋現有
        收入每因特殊因素之存在而與實際所餘勞動能力不能相
        符，現有收入高者，一旦喪失其職位，未必能自他處獲
        得同一待遇，故所謂減少及殘存勞動能力之價值，應以
        其能力在通常情形下可能取得之收入為標準」（最高法
        院61年台上字第1987號判例要旨參照）。
      ②原告主張：其於系爭交通事故發生時任職於慶儒企業有
        限公司，因傷無法工作而請假在家休養8個月等情，業
        經其提出柳營奇美醫院108年6月6日及109年7月2日診斷
        證明書、慶儒企業有限公司出具之薪資證明等影本資料
        供稽（見附民卷第21頁及院卷第63頁、附民卷第139頁
        ）。前揭柳營奇美醫院診斷證明書分別記載：「患者……
        受傷後建議休養3個月合併復健治療」、「病患……自108
        /3/2至108/6/6於本院復健科門診……無法從事右手負重
        之工作約再兩個月，並持續復健治療」等內容，復佐以
        柳營奇美醫院109年9月23日（109）奇柳醫字第1376號
        函檢附之病情摘要亦記載：「陳俊瑋……108年2月2日……
        於急診行徒手復位術後離院。受傷後需休養3個月，宜
        專人照顧1個月，後續合併肩關節沾黏於復健科行物理
        治療，一般情況下可於受傷3個月後重返工作崗位，考
        量關節沾黏需合併復健治療，最多可予半年之休養期限
        」（見院卷第249頁），兼衡原告從事工作具有負重勞
        動性質，本院認原告不能工作期間應為108年2月2日起
        至108年8月1日止。原告每月薪資以23,800元計算，為
        兩造所不爭執（見院卷第220頁），亦堪認定。準此，
        原告得請求被告賠償不能工作之損失數額應為142,800
        元【計算式：每月薪資數額×不能工作時間＝23,800元×6
        ＝142,800元】。逾此數額之請求，則非有據，應予駁回
        。
 　　⑸機車修繕費：7,523元
　　　 ①按「物被毀損時，被害人除得依民法第一百九十六條請
         求賠償外，並不排除民法第二百十三條至第二百十五
         條之適用。依民法第一百九十六條請求賠償物被毀損
         所減少之價額，得以修復費用為估定之標準，但以必
         要者為限（例如：修理材料以新品換舊品，應予折舊
         ）。
　　　 ②原告主張系爭機車遭被告撞損而支出修繕費用30,090元
         （全數為零件費用），業據原告提出與其所述相符之
         阿昌機車行估價單影本1份為證（見附民卷第141頁至
         第149頁），應堪認定。系爭機車於97年7月出廠，有
         系爭機車行車執照影本1份在卷可按（見院卷第223頁
         ），距系爭交通事故發生日（即108年2月2日）已使用
         約10年又7個月。原告雖請求被告賠償全部修繕費用，
         然系爭機車毀損部分之修復，其零件更換係汰舊換新
         ，計算上開材料零件之損害賠償數額時，自應扣除折
         舊部分才合理。依行政院所頒固定資產耐用年數表及
         固定資產折舊率表之規定，機車、電動機車之耐用年
         數為3年，其使用年數雖已超過耐用年數，但於系爭交
         通事故發生時仍正常使用中，足見其零件應仍在固定
         資產耐用年限內，方可繼續使用，難認其零件已無殘
         餘價值，如超過耐用年限之部分仍依定率遞減法繼續
         予以折舊，則與固定資產耐用年限所設之規定不符。
         故參酌所得稅法第51條：「固定資產之折舊方法，以
         採用平均法、定率遞減法、年數合計法、生產數量法
         、工作時間法或其他經主管機關核定之折舊方法為準
         」，及該法施行細則第48條第1款：「本法第51條所定
         固定資產之折舊方法，採平均法者，以固定資產成本
         減除殘價後之餘額，按固定資產耐用年數表規定之耐
         用年數平均分攤，計算每期折舊額」，本院認採用「
         平均法」計算其最後1年折舊後之殘值作為系爭車輛零
         件之殘餘價值，應屬合理。據此，系爭機車回復原狀
         所必要之費用應為7,523元【計算式：30,090元÷（3＋1
         ）＝7,523元，元以下四捨五入】，逾此金額之請求，
         則屬無據。
　　⑹藍芽耳機、羽絨外套毀損：2,100元
      原告主張其藍芽耳機及羽絨外套因系爭交通事故毀損而各
      受損失399元、3,720元，並提出藍芽耳機毀損照片及商品
      售價包裝、羽絨外套破損照片暨信用卡消費明細為佐（見
      附民卷第165頁、第167頁）。本院審酌系爭交通事故係發
      生於2月份，當時氣候偏寒冷，原告出外騎乘機車穿著羽
      絨外套，並攜帶藍芽耳機，尚符一般生活經驗，原告所提
      上開照片亦顯示藍芽耳機及羽絨外套均經撞擊而破損，已
      難續為使用，故原告請求此部分之損害，堪認有據。依民
      事訴訟法第222條規定，當事人已證明受有損害而不能證
      明其數額者，法院應審酌一切情況，依所得心證定其數額
      。本院考量物品折舊及物品類型等情狀後，認原告就藍芽
      耳機及羽絨外套毀損部分，各得請求賠償100元及2,000元
      ，逾此範圍應予駁回。
　　⑺預估將來醫療費用、預估將來交通費用：0元
      原告雖主張後續治療費用及就醫交通費用需分別支出39,3
      50元、143,970元，惟其未提出證據以證此部分主張為真
      ，故原告此部分請求難認可採。
    ⑻裁判費：0元
　　　按「因財產權而起訴，其訴訟標的之金額或價額在新臺幣
      十萬元以下部分，徵收一千元；逾十萬元至一百萬元部分
      ，每萬元徵收一百元；逾一百萬元至一千萬元部分，每萬
      元徵收九十元；逾一千萬元至一億元部分，每萬元徵收八
      十元；逾一億元至十億元部分，每萬元徵收七十元；逾十
      億元部分，每萬元徵收六十元；其畸零之數不滿萬元者，
      以萬元計算」、「訴訟費用，由敗訴之當事人負擔」，民
      事訴訟法第77條之13、第78條定有明文。原告雖於損害賠
      償明細表記載裁判費900元(見院卷第271頁)，惟
　　　本件裁判費應由法院依上開規定，以兩造勝敗決定該訴訟
      費用之負擔，故原告就此顯有誤會，自非可採。
    ⑼精神慰撫金：150,000元
      按「關於非財產上之損害，加害人雖亦負賠償責任，但以
      相當之金額為限，民法第一百九十五條第一項定有明文，
      所謂相當，自應以實際加害情形與其名譽影響是否重大，
      及被害者之身分地位與加害人經濟狀況等關係定之」（參
      照最高法院47年台上字第1221號判例要旨）、「慰藉金之
      賠償須以人格權遭遇侵害，使精神上受有痛苦為必要，其
      核給之標準固與財產上損害之計算不同，然非不可斟酌雙
      方身分資力與加害程度，及其他各種情形核定相當之數額
      」（參照最高法院51年台上字第223號判例要旨）。原告
      因系爭交通事故受有前揭傷勢，衡情堪信其確實因此受有
      精神上損害，故原告請求被告賠償非財產上損害，自屬有
      據。爰審酌原告於106年至108年均無報稅所得，名下亦無
      財產；被告106年至108年所得總額分別為53,022元、35,8
      86元、38,309元，名下並有田賦（財產總額1,454,200元
      ）1筆（見院卷第33頁至第37頁、第39頁至第47頁所示之
      兩造稅務電子閘門財產所得調件明細表），兼衡兩造之身
      分地位及原告所受精神上痛苦等全部相關情狀，認原告請
      求被告賠償非財產上損失之數額應以150,000元為適當。
　　⑽綜上，原告得請求數額為395,312元【計算式：醫療費用及
      用品30,004元＋看護費用35,000元＋就醫交通費用27,885元
      ＋薪資損失142,800元＋機車修繕費7,523元＋藍芽耳機、羽
      絨外套毀損2,100元＋精神慰撫金150,000元＝395,312元】
      。
  ㈢再按「損害之發生或擴大，被害人與有過失者，法院得減輕
    賠償金額或免除之，民法二百十七條第一項定有明文。此項
    規定之目的在謀求加害人與被害人間之公平，倘受害人於事
    故之發生亦有過失時，由加害人負全部賠償責任，未免失諸
    過酷，是以賦與法院得不待當事人之主張，減輕其賠償金額
    或免除之職權。換言之，基於過失相抵之責任減輕或免除，
    非僅為抗辯之一種，亦可使請求權全部或一部為之消滅，故
    裁判上得以職權斟酌之」（最高法院86年度台上字第1178號
    民事判決可資參照）。經查：兩造對於系爭交通事故之發生
    均有過失，原告騎乘普通重型機車，無號誌路口，未注意車
    前狀況，未減速慢行，為肇事次因，被告騎乘普通重型機車
    ，起駛左轉未讓直行車先行，則為肇事主因等事實，有臺南
    市車輛行車事故鑑定委員會108年12月12日南市交鑑字第108
    1437268號函檢附之鑑定意見書1份在卷可按（見臺灣臺南地
    方檢察署108年度營偵字第1537號偵查卷宗第31頁至第32頁
    ），復為兩造所不爭執（見院卷第264頁），應可採憑。本
    院綜合審酌兩造注意義務之違反程度等相關情狀後，認原告
    應就系爭交通事故發生負擔百分之30之過失責任，被告則需
    負擔百分之70之過失責任，較屬公允。經減輕賠償金額後，
    原告所得主張被告賠償之數額276,718元【計算式：395,312
    元×70%＝276,718元，四捨五入至個位數】。
  ㈣「保險人依本法規定所為之保險給付，視為被保險人損害賠
    償金額之一部分；被保險人受賠償請求時，得扣除之」，強
    制汽車責任保險法第32條定有明文。原告因系爭交通事故受
    領之強制汽車責任保險給付83,826元，應視為被告已賠償金
    額之一部分而予以扣除，故原告最後得請求被告賠償之金額
    為192,892元【計算式：276,718元－83,826元＝192,892元】
    。逾此範圍之請求，則屬無據，應予駁回。
  ㈤「給付無確定期限者，債務人於債權人得請求給付時，經其
    催告而未為給付，自受催告時起，負遲延責任。其經債權人
    起訴而送達訴狀，或依督促程序送達支付命令，或為其他相
    類之行為者，與催告有同一之效力」、「遲延之債務，以支
    付金錢為標的者，債權人得請求依法定利率計算之遲延利息
    。但約定利率較高者，仍從其約定利率」、「應付利息之債
    務，其利率未經約定，亦無法律可據者，週年利率為百分之
    五」，民法第229條第2項、第233條第1項、第203條分別定
    有明文。茲被告因本件侵權行為對原告應負之債務未定給付
    期限，則原告請求自刑事附帶民事起訴狀繕本送達翌日即10
    9年4月16日起至清償日止（見附民卷第177頁之送達證書）
    ，按週年利率百分之5計算之利息，於法有據，應予准許。
五、綜上所述，原告依侵權行為之法律關係，請求被告給付192,
    892元，及自109年4月16日起至清償日止，按週年利率百分
    之5計算之利息，為有理由，應予准許。逾此範圍之請求則
    非有據，應予駁回。
六、「各當事人一部勝訴、一部敗訴者，其訴訟費用，由法院酌
    量情形，命兩造以比例分擔或命一造負擔，或命兩造各自負
    擔其支出之訴訟費用」，民事訴訟法第79條定有明文。原告
    對被告之請求一部為有理由，一部為無理由，爰審酌原告勝
    敗訴比例等全部情形，命兩造負擔訴訟費用如主文第3項所
    示。
七、本件判決所命給付金額未逾50萬元，就原告勝訴部分，依民
    事訴訟法第389條第1項第5款規定，應依職權宣告假執行。
    另「法院得依聲請或依職權，宣告被告預供擔保，或將請求
    標的物提存而免為假執行」（參照民事訴訟法第392條第2項
    ），本院爰依職權宣告得預供擔保而免為假執行。
八、據上論結，本件原告之訴為一部有理由、一部無理由，依民
    事訴訟法第79條、第389條第1項第5款、第392條第2項，判
    決如主文。
中　　華　　民　　國　　109 　年　　12　　月　　31　　日
                    民事第五庭  法  官  陳谷鴻
以上正本證明與原本無異。   
如不服本判決，應於判決送達後20日內，向本院提出上訴狀並表
明上訴理由，如於本判決宣示後送達前提起上訴者，應於判決送
達後20日內補提上訴理由書（須附繕本）。
如委任律師提起上訴者，應一併繳納上訴審裁判費（參照民事訴
訟法施行法第9條：上訴人有律師為訴訟代理人，或依書狀上之
記載可認其明知上訴要件有欠缺者，法院得不行民事訴訟法第44
2條第2項及第444條第1項但書之程序）。
中　　華　　民　　國　　109 　年　　12　　月　　31　　日
                                書記官 曾盈靜